臺灣高等法院刑事判決　　　　　　　　　　　　　九十一年度上易字第二五四五號
　　上訴人　臺灣桃園地方法院檢察署檢察官
　　被　告　壬○○
　　　　　　（原名
　　　　　　梁先覺）
　　　　　　亥○○
　　　　　　地○○
　　　　　　丙○○
　　　　　　己○○
　 共同選任 林辰彥
　 辯 護 人 黃淑怡
　　　　　　張凱輝
　 被　　告 戊○○
　　　　　　卯○○
　　　　　　戌○○
　　　　　　申○○
　　　　　　辛○○
　　　　　　未○○
　　　　　　庚○○
　　　　　　甲○○
　　　　　　天○○
　　　　　　午○○
　　　　　　寅○○
　　　　　　巳○○
　　　　　　丁○○
　　　　　　辰○○
　　　　　　子○○
　　　　　　乙○○
　　　　　　丑○○
　　　　　　酉○○
　　　　　　癸○○
右上訴人因被告等賭博案件，不服臺灣桃園地方法院九十一年度易字第七七號，中華
民國九十一年三月二十二日、四月二十四日第一審判決（起訴案號：臺灣桃園地方法
院檢察署九十年度偵字第六○六一號）提起上訴，本院判決如左：
    主  文
上訴駁回。
  事實及理由
一、本案經本院審理結果，認第一審判決以不能證明被告壬○○、亥○○、地○○、
    丙○○、己○○、戊○○、卯○○、戌○○、申○○、辛○○、未○○、庚○○
    、甲○○、天○○、寅○○、巳○○、丁○○、辰○○、子○○、乙○○、丑○○、酉○○、癸○○、午○○犯罪，而為無罪之諭知。經核並無不當，應予維持
    ，並引用第一審判決書記載之證據及理由（如附件）。
二、公訴人上訴意旨以：（一）被告壬○○經營之大桃園電子遊樂場確有兌換賭客現
    金之賭博行為，業據證人即查獲本案之警員余家龍證述綦詳，雖其於原審證稱：
    「無法指認」等語，然該員當日既係喬裝賭客至上開遊樂場查案，且自查獲當時
    至法院審理時已有相當之時日，實難苛責明白指認兌換現金予警員余家龍之遊樂
    場員工，況本案被告等人是否構成賭博犯行，重點在於被告等有無對賭及兌換現
    金之行為，殊不能以證人無法明白指認兌換現金之員工，遽認被告等人無賭博之
    犯行。（二）扣案之電動賭博機具購入價格不菲，且坊間輸贏動輒上萬，又該遊
    樂場係位處桃園市鬧區，房租高昂，所僱請之員工薪資亦高，經營成本顯然甚重
    ，如其經營方式乃客戶不繼續玩時，所累積之高額分數不能兌換現金或任何物品
    ，顯與賭客投注大量時間、金錢意在僥倖獲利之心態不符，亦無法吸引心存僥倖
    賭客上門把玩，亦無法持續營業以支應其高額之成本。（三）按賭博係對合性共
    犯之犯罪，除經坦承犯行或當場遭查獲外，委難查得實情，亦不能以無兌換獲致
    財物，即認賭客無賭博情事，否則除非賭客輸贏外，殊難認定賭客有參與賭博之
    犯行，職是之故，即使未經查得實際兌換利得，但除非別有事證，足認並無把玩
    機檯，確未著手賭博外，尚難執此遽認證據不足，而為無罪之認定。
三、惟查：（一）證人即警員余家龍於製作之報告書記載：「職余家龍於九十年四月
    八日前往桃園市○○路六六號地下室大桃園電子遊樂場探訪有無從事賭博之情事
    ，職於四月八日十九時三十分前往該址探訪，見店內有擺放雙魚座二代、跑馬、
    賓果、中國象棋等機檯，職喬扮客人入內把玩該址雙魚座二代編號第四號機檯，
    由店內開分小姐丙○○為職開分，該機檯玩法為新台幣一千元開一千分，最少押
    注三十分、最高押注一百二十分，可中不等之倍數並可將分數無限累積，職俟機
    檯檯分數累積至六千八百分時，向店內開分小姐丙○○表示不玩，丙○○即洗去
    機檯上之六千八百分，並主動表示向店內另一開分小姐地○○處理，地○○隨後
    即將新台幣六千八百元兌換機檯之分數並主動交予職，當場查獲該址涉嫌電玩賭
    博之行為。」及至偵查中證稱：查獲當天是我喬裝進去店內打電動玩具，後來我
    向小姐表示要洗分，他們就立刻兌換現金給我，一分換一塊，當時我並沒看到其
    他客人換錢等語。迨至原審證稱：查獲當天，我喬裝客人進去玩雙魚座，一開始
    我就拿錢給他們開分，忘記拿多少錢，我那天只開分一次，後來我有開到大牌，
    當時機檯上應該有六千多分，就先通知外面說我要洗分，請他們準備，接著我就
    跟其中一工作人員（法官命當庭指認，證人說太久已忘記，無法指認）說要洗分
    ，他就把分數洗掉，叫我到櫃檯去，櫃檯另一人就拿現金（與我機檯上分數一樣
    的錢）給我，後我就走了，之後外面警力就進來。櫃檯之人是拿何處之錢給我，
    我不清楚，我到櫃檯時，他已準備好，他當時把要給我的錢捲一捲給我。我第一
    次進去時，他們有查看我的證件，查獲那天我是第二次或第三次去。我沒有看到
    其他客人跟櫃檯兌換現金。我只跟開分小姐說要洗分，櫃檯就直接換現金給我。
    當天換到之錢已送到地檢署。當天查獲之錢，不是我去查的，六千八百元是我回
    到分局才交出。我從電玩店地下室上來，不超過五分鐘，就看到其他警員已經準
    備要進入。我當天之所以不在收到錢時就當場查獲被告，是因為當時只有我自己
    一人。其他警員進去時，我已經離開賭博場所。查證人余家龍於報告書中明確記
    載係向被告丙○○、地○○兌換現金，並當場查獲被告等賭博犯行；及至原審出
    庭作證，卻未能指出兌換現金之人，亦無法指認被告丙○○、地○○二人，並改
    稱係於離開現場後，始由其他警員前去查獲。證人余家龍於原審證言與製作之報
    告書，竟有諸多不符之處，已有可疑。再證人余家龍係為取締被告等賭博犯行，
    乃喬裝客人前去被告壬○○經營之電動遊樂場，並僅向店內一開分小姐表明洗分
    ，即由另一開分小姐交付兌換現金後，離去現場，證人余家龍既未查詢該等兌換
    現金開分小姐之姓名，竟於製作之報告書記載「係向丙○○、地○○兌換現金」
    ，自難採信。查證人余家龍證言既有疑義，復未能當庭指認兌換金錢之人，被告
    等亦無法對質答辯，所稱是否屬實，無從查明，自不得逕以證人余家龍證言，資
    為被告等論罪之依據。（二）本件被告等有無構成賭博犯行，應以前去把玩電動
    機具之客人能否以累積之分數兌換現金或物品為依據，被告壬○○經營之電動遊
    樂場購入之電動機具價格及房租高低，經營成本輕重，與該遊樂場是否供人賭博
    ，均無必然關係。公訴人未能舉證該遊樂場確有兌換現金或物品之事實，空言以
    扣案之電動機具價格不低，房租高昂等情，認定被告等必有賭博犯行，要屬速斷
    。（三）按犯罪事實應依證據認定之，為刑事訴訟法第一百五十四條所明定。公
    訴人竟以「賭博犯罪，委難查得實情」，指稱「即使未經查得實際兌換利得，亦
    不得以證據不足，而為無罪之認定」，論證顯有違背法定證據法則，殊無可採。
    足見公訴人上訴，猶指被告等犯罪，為無理由，應予駁回。
四、被告卯○○、庚○○、天○○、戊○○經合法傳喚，無正當理由不到庭，爰不待
    其陳述逕行判決。
據上論斷，應依刑事訴訟法第三百七十三條、第三百七十一條、第三百六十八條，判
決如主文。
本案經檢察官沈明彥到庭執行職務。
中     華     民     國   九 十 一    年      十      月    三 十 一    日
                              臺灣高等法院刑事第十四庭
                                  審判長法  官  陳  祐  輔
                                        法  官  洪  昌  宏
                                        法  官  陳  國  文
右正本證明與原本無異。
不得上訴。
                                        書記官  蔡  棟  樑
中     華     民     國   九 十 一    年      十      月    三 十 一    日
附件
臺灣桃園地方法院刑事判決                            九十一年度易字第七七號
    公訴人  臺灣桃園地方法院檢察署檢察官
    被  告  壬○○  男  三十二歲（民國○○○年○月○○日生）
            （原名  住花蓮縣花蓮市○○街七號
            梁先覺）身分證統一編號：Ｕ一二二一六七號
            亥○○  男  四十四歲（民國○○○年○月○日生）
                    住嘉義市○○里○○路七二巷三二號
                    身分證統一編號：Ｑ一二五一四一三四號
            地○○  女  二十六歲（民國○○○年○月○○○日生）
                    住桃園縣桃園市○○街三九號
                    身分證統一編號：Ｐ二二四五七三八六號
            丙○○  女  二十五歲（民國○○○年○月○○日生）
                    住苗栗縣西湖鄉二湖村七鄰坪頂二六號
                    居桃園縣桃園市○○街十一號一樓
                    身分證統一編號：Ｚ000000000號
            己○○  女  二十五歲（民國○○○年○○月○○日生）
                    住桃園縣桃園市○○街二二號
                    身分證統一編號：Ｆ二二三九六八一號
            戊○○  男  二十九歲（民國○○○年○月○日生）
                    住桃園縣八德市○○路九九一巷一三七弄二七號
                    居桃園縣桃園市○○○街五十號
                    身分證統一編號：Ｈ一二一六九八一號
            卯○○  男  四十九歲（民國○○○年○月○日生）
                    住桃園縣桃園市○○路一０三六號
                    身分證統一編號：Ｈ一一九八六四號
            戌○○  女  二十三歲（民國○○○年○月○○○日生）
                    住桃園縣桃園市○○路四０六巷三號
                    身分證統一編號：Ａ二二四五二九六九號
            申○○  男  三十四歲（民國○○○年○月○日生）
                    住桃園縣八德市○○街八七巷十一號
                    身分證統一編號：Ｈ一二一三七七六號
            辛○○  男  三十三歲（民國○○○年○月○○日生）
                    住桃園縣中壢市○○街一五五號
                    身分證統一編號：Ｈ一二五八二三八七號
            未○○  男  三十二歲（民國○○○年○月○○○日生）
                    住桃園縣大溪鎮○○街三六巷二十號
                    居桃園市○○路一０六九號三樓
                    身分證統一編號：Ｈ一二三七四七號
庚○○  男  三十歲（民國○○年○月○日生）
                    住新竹市○○○街一七二巷八號
                    居桃園市○○○街十六號
                    身分證統一編號：Ｍ一二一六六一號
            甲○○  男  三十九歲（民國○○○年○月○○日生）
                    住臺北縣鶯歌鎮正義新村八九號
                    居臺北縣鶯歌鎮○○街二五號二樓
                    身分證統一編號：Ｆ00000000號
            天○○  男  二十九歲（民國○○○年○○月○○日生）
                    住基隆市○○區○○街七三號
                    居桃園縣楊梅鎮○○○街三八二號四樓之七
                    身分證統一編號：Ｋ一二六八九七二一號
            寅○○  男  四十歲（民國○○○年○月○日生）
                    住桃園縣桃園市○○街八巷一之一號
                    身分證統一編號：Ｈ一八五八六九號
            巳○○  男  四十歲（民國○○年○月○日生）
                    住桃園縣八德市○○街一六０號五樓
                    身分證統一編號：Ｚ000000000號
            丁○○  男  三十歲（民國○○年○月○○日生）
                    住桃園縣中壢市○○路二四四號
                    身分證統一編號：Ｌ一二一二六八五一號
            辰○○  男  三十歲（民國○○○年○月○○日生）
                    住桃園縣桃園市○○○街一００號一樓
                    居桃園縣蘆竹鄉○○○街十六號
                    身分證統一編號：Ｚ000000000號
            子○○  男  三十四歲（民國○○○年○月○○○日生）
                    住桃園縣中壢市○村街九八號二樓
                    身分證統一編號：Ｂ一二一三一一二四號
            乙○○  男  三十九歲（民國○○○年○月○○○日生）
                    住桃園縣大園鄉埔心村九六之三二號四樓
                    身分證統一編號：Ｐ一二三三八八二號
            丑○○  男  四十三歲（民國○○○年○○月○日生）
                    住新竹縣芎林鄉○○村○○路二０六巷十七號
                    居桃園縣桃園市○○路五四號
                    身分證統一編號：Ｚ000000000號
            酉○○  男  三十三歲（民國○○○年○月○○日生）
              住桃園縣桃園市○○○街一九０巷七號二樓
                    身分證統一編號：Ｈ一二一一一一號
            癸○○  男  三十一歲（民國○○年○月○○日生）
                    住桃園縣桃園市○○路一五八號二樓
                    居桃園縣蘆竹鄉○○村○鄰○○路○段二０五巷一弄十六號
                    身分證統一編號：Ｈ一二九四一二八號
右列被告等因賭博案件，經檢察官提起公訴（九十年度偵字第六０六一號），本院判
決如左：
    主  文
壬○○、亥○○、地○○、丙○○、己○○、戊○○、卯○○、戌○○、申○○、辛○○、未○○、庚○○、甲○○、天○○、寅○○、巳○○、丁○○、辰○○、子○○、乙○○、丑○○、酉○○、癸○○均無罪。
    理  由
一、按法院認為應科拘役、罰金或應諭知免刑或無罪之案件，被告經合法傳喚無正當
    理由不到庭者，得不待其陳述逕行判決，刑事訴訟法第三百零六條定有明文。本
    件被告戊○○、庚○○、天○○等三人經合法傳喚，無正當理由不到庭（有送達
    回證附卷可稽），本院認應為無罪之諭知，爰不待其陳述逕行判決，先此敘明。
二、公訴意旨略以：壬○○係桃園縣桃園市○○路六十六號地下室大桃園電子遊樂場
    之負責人，並僱用亥○○、地○○、丙○○、己○○為現場工作人員，五人共同
    基於常業賭博之犯意聯絡，自民國九十年三月三十一日起，在前開公眾得出入之
    場所，設置俗稱「雙魚座二代」之電動賭博機具八十二台、俗稱「跑（賽）馬台
    」之電動賭博機具、俗稱「中國象棋」之電動賭博機具、俗稱「賓果行星（７Ｐ
    Ｋ）」之電動賭博機具各一台，與不特定之賭客賭博財物，並以之為常業。嗣於
    同年四月八日二十時四十分許，適有賭客戊○○、卯○○、戌○○、申○○、辛○○、未○○、庚○○、甲○○、天○○、寅○○、巳○○、丁○○、辰○○、
    子○○、乙○○、丑○○、酉○○、癸○○等人在上址賭玩時，為警當場查獲。
    並扣得當場賭博之器具「雙魚座二代」八十二台、「跑（賽）馬台」、「中國象
    棋」、「賓果行星（７ＰＫ）」各一台（均含ＩＣ板九片），及賭資新臺幣（下
    同）十一萬三千六百五十元、開分鑰匙二支、遊樂卷五十八張、宣傳單一張、客
    戶意見表五十張、資料簿二本、贈分表一張、監視器十四個、螢幕八台、畫面分
    割器二台，因認被告等人涉有賭博罪之犯嫌。
三、按犯罪事實應依證據認定之，無證據不得推定其犯罪事實，又不能證明被告犯罪
    者，應諭知無罪之判決。刑事訴訟法第一百五十四條、第三百零一條第一項分別
    定有明文。且認定不利於被告之事實，須依積極證據，苟積極證據不足為不利於
    被告事實之認定時，即應為有利於被告之認定，更不必有何有利之證據，最高法
    院三十年上字第八一六號著有判例。另依最高法院七十六年台上字第四九八六號
    判例意旨，認定犯罪事實所憑之證據，雖不以直接證據為限，間接證據亦包括在
    內；然而無論直接或間接證據，其為訴訟上之證明，須於通常一般之人均不致有
    所懷疑，而得確信其為真實之程度者，始得據為有罪之認定，倘其證明尚未達到
    此一程度，而有合理之懷疑存在時，即無從為有罪之認定。
四、公訴意旨認被告等人涉有賭博罪嫌，無非係以證人即警員余佳龍之證詞；扣案之
    證物；該店經營成本甚高，如賭客所累積之分數不能兌換現金或任何物品，顯與
    賭客投注大量時間、金錢欲圖僥倖獲利之心態不符，焉能吸引賭客上門？該遊樂
    場裝設有電子監視器，用以過濾來客及監視場外狀況，若非確有賭博情事，何須
    如此謹慎防備等情為據。惟訊之被告等人均矢口否認有賭博之犯行，被告壬○○
    、亥○○、地○○、丙○○、己○○辯稱：該店係一千元無限開分，賭客不可以
    兌換現金，沒有洗分，若客人沒玩完，就要放棄，贈分卷是促銷用的、監視器是
    為了維護安全等語；另被告卯○○、戌○○、申○○、辛○○、未○○、甲○○
    、寅○○、巳○○、丁○○、辰○○、子○○、乙○○、丑○○、酉○○、癸○○等人辯稱：渠等僅至該店娛樂，並無賭博之行為等語。經查：
（一）前開大桃園電子遊樂場之消費方式係賭客每人支付店方一千元可任意把玩店內
      各種電動遊樂機台，由店員先開分一千分，若分數玩完，可由店員無限制開分
      玩到底，店方未就顧客於機台上之分數洗分，店方且提供飲料、菸、用餐時間
      且供應便當予顧客之情，業據被告等人於警訊、偵訊、並經本院隔離訊問時一
      致供稱無訛。
（二）證人即警員余佳龍雖證稱：伊當日喬裝客人進入玩雙魚座，一開始就拿錢開分
      ，只開分一次，後來伊機台上有六千多分，接著伊向其中一工作人員說要洗分
      ，該人將分數洗掉叫伊至櫃台，伊至櫃台時，櫃台另一人已準備好錢，就拿與
      機台上分數相同之金錢交付伊，之後伊即先離去，在外接應之警員嗣後始進入
      等語（本院九十一年三月八日審判筆錄）；惟本院訊之是否尚有其他證據足以
      證明店方交付其現金之情，其證稱：「無」（見同上審判筆錄），是本件既僅
      有警員余佳龍之唯一證詞，且警員並非於被告交付現金時當場表明身分而查獲
      被告等人，而本件承辦警員又與被告立於相對立之立場，本院即應調查其他證
      據以查證證人余佳龍之證詞是否與事實相符。
（三）查警員余佳龍於本院訊問時證稱：查獲當日係伊第二次或第三次至該店，伊之
      前並未看到櫃台兌換現金予任何其他人等語（見同上審判筆錄），該情核與被
      告壬○○、亥○○、地○○、丙○○、己○○等人所辯該店並無兌換現金予客
      人、及其餘被告等人供稱並未曾向店方兌換回現金乙節（見被告等人之警訊、
      偵訊及本院審判筆錄），應屬相符，則店員何以唯獨於警員余佳龍第二次或第
      三次至該店時為其洗分並兌換現金，即有可疑。其次，雖證人余佳龍於警製報
      告中載稱：當日係被告丙○○為其洗分，被告地○○兌換其現金（見偵卷第十
      四頁），惟本院請證人余佳龍當庭指認係被告何人為其洗分？何人交付金錢予
      伊？其竟證稱：「無法指認」（見本院上審判筆錄），亦令人堪疑。
（四）經詳核本案之扣案物品，就扣案之現金部分，其中四萬元自被告地○○身上取
      出、六萬元自店內櫃台內取出、另六千八百五十元係自被告丙○○私人之皮包
      內取出（見偵卷第十六頁、第二十九頁、及桃園縣警察局桃園分局埔子派出所
      查獲大桃園遊藝場涉嫌賭博案查扣物品一覽表附於偵卷第十二頁可稽），而依
      警員余佳龍報告所載該店機台之押注情形，最少押注三十分，最高押注一百二
      十分，及被告申○○、寅○○於警訊中供稱：伊玩中國象棋，最低押一分等語
      （見偵卷第三十九頁背面、第六十五頁背面）、被告辛○○、丁○○於警訊中
      供稱：伊玩賓果行星機台，每次押十分等語（見偵卷第四十四頁背面、第七十
      一頁背面）、被告庚○○、甲○○、天○○於警訊中供稱：伊玩跑馬機台，每
      次押注一分至五十分等語（見偵卷第五十頁背面、第五十三頁背面、第五十九
      頁背面）、共同被告午○○於警訊中供稱：伊玩樸克機台，每次最低押十分，
      最高押一百二十分等語（見偵卷第六十二頁背面）、被告黃肇、子○○於警
      訊中供稱：伊玩雙魚座機台，每次押最低三十分，最高一百二十分等語（見偵
      卷第六十八頁背面、第八十一頁背面）、被告丑○○於警訊中供稱：伊玩７Ｐ
Ｋ機台，每次押二十分，最高可押八十分等語（見偵卷第九十二頁背面），徵
      之前述，因每機台之押注分數均約為數拾分不等，則如該店內果有客人不續完
      而洗分並兌換現金予賭客之情形，衡情，店內理應有供兌換或已兌換予賭客後
      而找開之諸多零錢或零鈔，惟前述扣案店內之金錢，除自被告丙○○私人之皮
      包內取出之六千八百五十元（註：訊據被告丙○○供稱該些金錢係其私人所有
      ，衡之該錢取出之處既為丙○○私人之皮包，且金額不高，除此外並未在丙○○身上查獲其他金錢等情，是堪認被告丙○○辯稱該金錢係其私人所有之情，
      應屬可採）外，其餘扣得之金錢四萬元及六萬元均係「整數」，而無數十元或
      數百元之零錢或零鈔，顯難認該店有兌換現金而找零之情形，且反核與被告等
      人所供稱店內消費之收費係每人收取一千元，無限開分玩到底之情節較屬一致
      ，則被告等人所辯，應值採信。
（五）再自其餘扣案物觀之（見偵卷第十二頁桃園縣警察局桃園分局埔子派出所查獲
      大桃園遊藝場涉嫌賭博案查扣物品一覽表），並未扣得任何寄分券或寄幣單，
      足證該店並無將顧客機台上之分數洗分或寄分情形，亦核與被告等人所辯相符
。又本件雖在該店內扣得五百分贈分券，惟據被告壬○○、地○○、丙○○、
      己○○等人一致供稱該五百分贈分卷係促銷用，客人中大牌時會發，或有時拿
      去路上發，或在店內對新客人發放促銷等語（見本院同上審判筆錄）；核諸警
      員余佳龍於偵訊中證稱：「我中大獎時，有送我贈分券」等語（見偵卷第一九
      七頁背面），及其所製報告亦記載：其曾中大牌，由店內開分員將五百元贈分
      券交付伊之情形（見偵卷第十四頁背面），是該贈分券堪認係如被告壬○○等
      人所辯供促銷用，顯難作為被告等人涉犯賭博罪之積極證據。此外，扣案之機
      台、監視器、螢幕、宣傳單、客戶意見調查表、資料簿、打火機、鑰匙、畫面
      分割器等均僅為店內之設備及營業資料，亦不足積極證明被告等有賭博之情事
      。
（六）公訴人徒以該店經營成本甚高，如賭客所累積之分數不能兌換現金或任何物品
      ，顯與賭客投注大量時間、金錢欲圖僥倖獲利之心態不符，焉能吸引賭客上門
      ？及該遊樂場裝設有電子監視器，用以過濾來客及監視場外狀況，若非確有賭
      博情事，何須如此謹慎防備？而認該遊樂場應有賭博之犯行云云。惟核上述論
      述均僅屬臆測之詞，本院自不得以之作為認定被告等人犯有賭博罪之論罪基礎
      。
（七）縱上，本件公訴人所依憑之上述證據，在客觀上並不足達於通常一般之人均不
      致於有所懷疑，而確信被告等人確犯有賭博罪之程度，本件既仍有合理懷疑之
      存在，即無從為被告等人有罪之認定。此外，復查無其他積極證據，足證被告
      等人有前開公訴人所指述之犯行，自不能證明渠等犯罪，應為無罪判決之諭知
      。
五、臺灣桃園地方法院檢察署九十一年度偵字第八十號併案意旨略以：被告天○○、
    寅○○於九十年十二月十五日，在中壢市○○○路七二號冠豪遊藝場為警查獲把
    玩電動賭博機具，涉犯賭博罪，惟本件既應諭知無罪，即與檢察官移請併辦部分
    ，無連續犯之裁判上一罪關係可言，本院無從併案審理，該併辦部分自應退回檢
    察官另行處理，附此敘明。
據上論斷，應依刑事訴訟法第三百零一條第一項、第三百零六條，判決如主文。
本案經檢察官蔡孟利到庭執行職務
中        華        民        國      九十一    年    三    月  二十二  日
                                  臺灣桃園地方法院刑事第六庭
                                          法  官 林  曉  芳
右正本證明與原本無異。
如不服本判決，應於判決送達後十日內向本院提出上訴狀( 應附繕本 )，上訴於
臺灣高等法院。
                                          書記官 巫  孟  蓉
中        華        民        國      九十一    年    三    月   二十五 日
臺灣桃園地方法院刑事判決                            九十一年度易字第七七號
    公  訴  人  臺灣桃園地方法院檢察署檢察官
    被      告  午○○  男  四十六歲（民國○○○年○月○○日生）
                        住臺北縣土城市○○路二八號二樓
                        居桃園縣蘆竹鄉○○路一三七號四樓之一
                        身分證統一編號：Ｆ一三八八八六號
右列被告因賭博案件，經檢察官提起公訴（九十年度偵字第六０六一號），本院判決
如左：
    主  文
午○○無罪。
    理  由
一、按法院認為應科拘役、罰金或應諭知免刑或無罪之案件，被告經合法傳喚無正當
    理由不到庭者，得不待其陳述逕行判決，刑事訴訟法第三百零六條定有明文。本
    件被告午○○經合法傳喚，無正當理由不到庭（有送達回證附卷可稽），本院認
    應為無罪之諭知，爰不待其陳述逕行判決，先此敘明。
二、公訴意旨略以：被告午○○於民國九十年四月八日二十時四十分許，於桃園縣桃
    園市○○路六十六號地下室壬○○（已判決）所經營之大桃園電子遊樂場之公眾
    得出入之場所，賭玩電動賭博機具，為警當場查獲。並扣得當場賭博之器具「雙
    魚座二代」八十二台、「跑（賽）馬台」、「中國象棋」、「賓果行星（７ＰＫ
    ）」各一台（均含ＩＣ板九片），及賭資新臺幣（下同）十一萬三千六百五十元
    、開分鑰匙二支、遊樂卷五十八張、宣傳單一張、客戶意見表五十張、資料簿二
    本、贈分表一張、監視器十四個、螢幕八台、畫面分割器二台，因認被告涉有賭
    博罪之犯嫌。
三、按犯罪事實應依證據認定之，無證據不得推定其犯罪事實，又不能證明被告犯罪
    者，應諭知無罪之判決。刑事訴訟法第一百五十四條、第三百零一條第一項分別
    定有明文。且認定不利於被告之事實，須依積極證據，苟積極證據不足為不利於
    被告事實之認定時，即應為有利於被告之認定，更不必有何有利之證據，最高法
    院三十年上字第八一六號著有判例。另依最高法院七十六年台上字第四九八六號
    判例意旨，認定犯罪事實所憑之證據，雖不以直接證據為限，間接證據亦包括在
    內；然而無論直接或間接證據，其為訴訟上之證明，須於通常一般之人均不致有
    所懷疑，而得確信其為真實之程度者，始得據為有罪之認定，倘其證明尚未達到
    此一程度，而有合理之懷疑存在時，即無從為有罪之認定。
四、公訴意旨認被告午○○涉有賭博罪嫌，無非係以證人即警員余佳龍之證詞；扣案
    之證物；該店經營成本甚高，如賭客所累積之分數不能兌換現金或任何物品，顯
    與賭客投注大量時間、金錢欲圖僥倖獲利之心態不符，焉能吸引賭客上門？該遊
    樂場裝設有電子監視器，用以過濾來客及監視場外狀況，若非確有賭博情事，何
    須如此謹慎防備等情為據。被告午○○經合法傳喚雖未到庭，惟其於警訊時堅決
    否認有賭博之犯行，辯稱：伊是以一千元開一千分把玩，開分後無限把玩，並未
    洗分過等語，經查：
（一）前開大桃園電子遊樂場之消費方式係賭客每人支付店方一千元可任意把玩店內
      各種電動遊樂機台，由店員先開分一千分，若分數玩完，可由店員無限制開分
      玩到底，店方未就顧客於機台上之分數洗分，店方且提供飲料、菸、用餐時間
      且供應便當予顧客之情，業據被告午○○及其餘同案被告壬○○等人於警訊、
      偵訊、並經本院隔離訊問時一致供稱無訛。
（二）證人即警員余佳龍雖證稱：伊當日喬裝客人進入玩雙魚座，一開始就拿錢開分
      ，只開分一次，後來伊機台上有六千多分，接著伊向其中一工作人員說要洗分
      ，該人將分數洗掉叫伊至櫃台，伊至櫃台時，櫃台另一人已準備好錢，就拿與
      機台上分數相同之金錢交付伊，之後伊即先離去，在外接應之警員嗣後始進入
      等語（本院九十一年三月八日審判筆錄）；惟本院訊之是否尚有其他證據足以
      證明店方交付其現金之情，其證稱：「無」（見同上審判筆錄），是本件既僅
      有警員余佳龍之唯一證詞，且警員並非於被告交付現金時當場表明身分而查獲
      被告等人，而本件承辦警員又與被告立於相對立之立場，本院即應調查其他證
      據以查證證人余佳龍之證詞是否與事實相符。
（三）查警員余佳龍於本院訊問時證稱：查獲當日係伊第二次或第三次至該店，伊之
      前並未看到櫃台兌換現金予任何其他人等語（見同上審判筆錄），該情核與同
      案被告壬○○、亥○○、地○○、丙○○、己○○等人所辯該店並無兌換現金
      予客人、及其餘同案被告等人供稱並未曾向店方兌換回現金乙節（見被告等人
      之警訊、偵訊及本院審判筆錄），應屬相符，則店員何以唯獨於警員余佳龍第
      二次或第三次至該店時為其洗分並兌換現金，即有可疑。其次，雖證人余佳龍
      於警製報告中載稱：當日係被告丙○○為其洗分，被告地○○兌換其現金（見
      偵卷第十四頁），惟本院請證人余佳龍當庭指認係被告何人為其洗分？何人交
      付金錢予伊？其竟證稱：「無法指認」（見本院上審判筆錄），亦令人堪疑。
（四）經詳核本案之扣案物品，就扣案之現金部分，其中四萬元自被告地○○身上取
      出、六萬元自店內櫃台內取出、另六千八百五十元係自被告丙○○私人之皮包
      內取出（見偵卷第十六頁、第二十九頁、及桃園縣警察局桃園分局埔子派出所
      查獲大桃園遊藝場涉嫌賭博案查扣物品一覽表附於偵卷第十二頁可稽），而依
      警員余佳龍報告所載該店機台之押注情形，最少押注三十分，最高押注一百二
      十分，及被告申○○、寅○○於警訊中供稱：伊玩中國象棋，最低押一分等語
      （見偵卷第三十九頁背面、第六十五頁背面）、被告辛○○、丁○○於警訊中
      供稱：伊玩賓果行星機台，每次押十分等語（見偵卷第四十四頁背面、第七十
      一頁背面）、被告庚○○、甲○○、天○○於警訊中供稱：伊玩跑馬機台，每
      次押注一分至五十分等語（見偵卷第五十頁背面、第五十三頁背面、第五十九
      頁背面）、被告午○○於警訊中供稱：伊玩樸克機台，每次最低押十分，最高
      押一百二十分等語（見偵卷第六十二頁背面）、被告黃肇、子○○於警訊中
      供稱：伊玩雙魚座機台，每次押最低三十分，最高一百二十分等語（見偵卷第
      六十八頁背面、第八十一頁背面）、被告丑○○於警訊中供稱：伊玩７ＰＫ機
      台，每次押二十分，最高可押八十分等語（見偵卷第九十二頁背面），徵之前
      述，因每機台之押注分數均約為數拾分不等，則如該店內果有客人不續完而洗
      分並兌換現金予賭客之情形，衡情，店內理應有供兌換或已兌換予賭客後而找
      開之諸多零錢或零鈔，惟前述扣案店內之金錢，除自被告丙○○私人之皮包內
      取出之六千八百五十元（註：訊據被告丙○○供稱該些金錢係其私人所有，衡
      之該錢取出之處既為丙○○私人之皮包，且金額不高，除此外並未在丙○○身
      上查獲其他金錢等情，是堪認被告丙○○辯稱該金錢係其私人所有之情，應屬
      可採）外，其餘扣得之金錢四萬元及六萬元均係「整數」，而無數十元或數百
      元之零錢或零鈔，顯難認該店有兌換現金而找零之情形，且反核與被告等人所
  供稱店內消費之收費係每人收取一千元，無限開分玩到底之情節較屬一致，則
      被告等人所辯，應值採信。
（五）再自其餘扣案物觀之（見偵卷第十二頁桃園縣警察局桃園分局埔子派出所查獲
      大桃園遊藝場涉嫌賭博案查扣物品一覽表），並未扣得任何寄分券或寄幣單，
      足證該店並無將顧客機台上之分數洗分或寄分情形，亦核與被告所辯相符。又
      本件雖在該店內扣得五百分贈分券，惟據同案被告壬○○、地○○、丙○○、
      己○○等人一致供稱該五百分贈分卷係促銷用，客人中大牌時會發，或有時拿
      去路上發，或在店內對新客人發放促銷等語（見本院同上審判筆錄）；核諸警
      員余佳龍於偵訊中證稱：「我中大獎時，有送我贈分券」等語（見偵卷第一九
      七頁背面），及其所製報告亦記載：其曾中大牌，由店內開分員將五百元贈分
      券交付伊之情形（見偵卷第十四頁背面），是該贈分券堪認係如同案被告壬○○等人所辯供促銷用，顯難作為被告等人涉犯賭博罪之積極證據。此外，扣案
      之機台、監視器、螢幕、宣傳單、客戶意見調查表、資料簿、打火機、鑰匙、
      畫面分割器等均僅為店內之設備及營業資料，亦不足積極證明被告等有賭博之
      情事。
（六）公訴人徒以該店經營成本甚高，如賭客所累積之分數不能兌換現金或任何物品
      ，顯與賭客投注大量時間、金錢欲圖僥倖獲利之心態不符，焉能吸引賭客上門
      ？及該遊樂場裝設有電子監視器，用以過濾來客及監視場外狀況，若非確有賭
      博情事，何須如此謹慎防備？而認該遊樂場應有賭博之犯行云云。惟核上述論
      述均僅屬臆測之詞，本院自不得以之作為認定被告等人犯有賭博罪之論罪基礎
      。
（七）縱上，本件公訴人所依憑之上述證據，在客觀上並不足達於通常一般之人均不
      致於有所懷疑，而確信被告午○○確犯有賭博罪之程度，本件既仍有合理懷疑
      之存在，即無從為被告有罪之認定。此外，復查無其他積極證據，足證被告有
      前開公訴人所指述之犯行，自不能證明其犯罪，應為無罪判決之諭知。
據上論斷，應依刑事訴訟法第三百零一條第一項、第三百零六條，判決如主文。
本案經檢察官蔡孟利到庭執行職務
中        華        民        國      九十一    年    四    月  二十四  日
                                  臺灣桃園地方法院刑事第六庭
                                          法  官   林  曉  芳
右正本證明與原本無異。
如不服本判決，應於判決送達後十日內向本院提出上訴狀( 應附繕本 )，上訴於
臺灣高等法院。
                                          書記官   巫  孟  蓉
中        華        民        國     九十一    年     四    月  二十四  日
